【裁判字號】    92,上更(一),199
【裁判日期】    921009
【裁判案由】    違反槍彈藥刀械管制條例
【裁判全文】
臺灣高等法院高雄分院刑事判決          九十二年度上更(一)字第一九九號
    上訴人
    即被告  甲○○
    選  任
    辯護人  楊譜諺律師
            楊申田律師
右上訴人因違反槍砲彈藥刀械管制條例案件，不服臺灣高雄地方法院八十八年度訴字
第二一三號中華民國八十九年七月十三日第一審判決（起訴案號：臺灣高雄地方法院
檢察署八十七年度偵字第二０八三七號），提起上訴，判決後，經最高法院發回更審
，本院判決如左：
      主      文
原判決關於意圖供他人犯罪之用未經許可出借其他可發射子彈具有殺傷力之改造手槍
暨其應執行刑部分撤銷。
甲○○被訴意圖供他人犯罪之用未經許可出借其他可發射子彈具有殺傷力之改造手槍
，暨意圖供他人犯罪之用未經許可出借子彈部分，均無罪。
      理      由
一、公訴意旨略以：被告甲○○於八十七年四月間某日，因友人黃建隆在高雄市○○
    ○路一八八號五樓金花都舞廳與人發生事故，被欺負，要其前往幫忙時，竟帶
    仿ＣＯＬＴ廠半自動四五手槍製造之玩具槍一支（含彈匣一個）及子彈二顆前往
    ，並於黃建隆向其借槍、彈時，明知黃建隆剛遭欺負，借槍、彈必為施暴他人以
    洩恨，竟仍借之，而黃建隆果持該槍以槍柄毆擊一蕭姓不詳名籍男子之頭部流血
    （傷害部分未據告訴），因認被告涉犯槍砲彈藥刀械管制條例第十一條第三項、
    第二項及第十二條第三項、第二項之罪嫌云云。
二、公訴人指被告有前開犯行，無非以被告在警訊中之自白及證人黃建隆之供述，並
    有扣案之槍、彈具殺傷力等為其論據。
三、訊據上訴人即被告（下稱被告）甲○○堅決否認有將上開槍、彈借予黃建隆持以
    傷人之犯行，辯稱：係伊持槍打傷蕭姓男子，非黃建隆，在警訊及另案黃建隆感
    訓案中作證稱是交予黃建隆持以傷人，係因害怕，且如推給他人，以為刑責會比
    較輕；退一步言，本件係以自已參與犯罪之意思，則伊與黃建隆間有共同之犯意
    聯絡，縱推由黃建隆持上開槍、彈傷人，均為行為分擔，皆為共同正犯，與單純
    供他人犯罪之用而出借槍、彈情形有別等語。
四、經查：
  (一)本件被告甲○○於警訊中供稱：八十七年四月份黃建隆叫我拿手槍及子彈到十全
    二路一八八號五樓金花都舞廳交給黃建隆，黃建隆拿手槍打客人：：：」云云；
    在黃建隆感訓處分事件中結證：「伊將槍、彈交予黃建隆，而由黃建隆持以打傷
    蕭姓男子」各等語（見警卷第一頁背面、原審八十七年感裁字第八六號卷八十七
    年十月十二日筆錄）；嗣被告甲○○於原審及本院則堅決否認有將上開槍彈借予
    黃建隆持以傷人，並稱係伊本人持槍打傷蕭姓男子，在警訊及黃建隆感訓案中之
    證言係把責任推給黃建隆，以為刑責會比較輕等語（見原審卷第十九頁、第五三
    頁、第六六頁背面）；被告甲○○前後所供不一，已非無疑，被告甲○○於警訊
    及黃建隆感訓案件中把持槍打傷蕭姓男子之責任推給黃建隆，亦符合常情，自不
    能執此採為不利被告之認定。
  (二)證人黃建隆於警訊第一次及第二次筆錄供稱：是甲○○帶來手槍，並持槍將蕭姓
    男子打傷等語，而證人黃建隆於警訊第三次筆錄始供稱：「是我用該槍柄打蕭姓
    男子的頭沒錯」云云（見八十七年九月六日第三次警訊筆錄）；嗣證人黃建隆於
    臺灣高雄地方法院八十七年度感裁字第八六號感訓處分案件及原審均證稱：是甲
    ○○帶來手槍，並持槍將蕭姓男子打傷等語（見八十七年十月二十二日訊問筆錄
    ，原審卷第十九頁、第三一頁背面），證人黃建隆前後證述不一，自不能僅憑證
    人黃建隆第三次警訊筆錄不利被告甲○○之傳聞證據而採為不利被告之認定。
  (三)目擊證人顏維禎在臺灣高雄地方法院八十七年度感裁字第八六號感訓處分案件證
    稱：甲○○打電話給黃建隆，掛電話後，甲○○說黃建隆被剃鬍鬚，提議去金花
    都，我們四人由我開車載甲○○等人去，進去時氣氛不太好，隔一會兒，甲○○
    叫我開車載他去朋友處拿東西，他拿一包東西出來，我不知何物，並叫我車子讓
    他開，他開至金花都二人一起去包廂，甲○○突然從腰部拿槍出來，從後腦打下
    去，是甲○○打人的等語（見前開卷八十八年十月二十二日訊問筆錄）；另一證
    人沈子建於本院八十七年度感抗字第一四八號感訓處分案件證稱：「一進去，氣
    氛不好，他（指甲○○）與蕭姓男子口角，甲○○離開一下回來，甲○○帶了一
    把槍敲蕭之頭部」等語（見前開卷八十七年一月十三日訊問筆錄），依證人顏維
    禎、沈子建之證言足證被告甲○○之辯解與事實相符，應可採信。
五、按被告未經審判證明有罪確定前，推定其為無罪。又犯罪事實應依證據認定之，
    無證據不得認定犯罪事實，刑事訴訟法第一百五十四條第一項、第二項定有明文
    。另認定不利於被告之事實，須依積極證據，苟積極證據不足為不利於被告之認
    定時，即應為有利於被告之認定，更不必有何有利之證據（最高法院三十年上字
    第八一六號判例參照）。綜上所述，公訴人所持之論據，尚不能證明被告有上開
    犯行，且公訴人未能確實舉證證明被告有罪，以推翻無罪之推定，此外，本院復
    查無其他確切證據，足資審認，被告此部分犯罪尚屬不能證明。原審疏未詳究前
    情，遽為科刑之判決，自非允洽，被告甲○○上訴意旨，否認犯罪，指摘原判決
    此部分不當，為有理由，應將之連同應執行刑部分撤銷改判，論知被告甲○○此
    部分均無罪。
六、被告未經許可寄藏其他可發射子彈具殺傷力手槍罪，業經判決確定。
據上論結，應依刑事訴訟法第三百六十九條第一項前段、第三百六十四條、第三百零
一條第一項，判決如主文。
本案經檢察官王登榮到庭執行職務。
中    華    民    國        九十二      年      十      月      九      日
                              臺灣高等法院高雄分院刑事第一庭
                                  審判長法官  曾永宗
                                        法官  邱永貴
                                        法官  郭玫利
右正本證明與原本無異。
檢察官如不服本判決應於收受本判決後十日內向本院提出上訴書狀，其未述上訴理
由者，並得於提起上訴後十日內向本院補提理由書狀（均須按他造當事人之人數附繕
本)「切勿逕送上級法院」。
                                      書記官  張寶花
中    華    民    國        九十二      年      十      月     十四     日
                                                                      Ｈ


司法院資訊處製作；財團法人民間司法改革基金會備份。
